臺灣桃園地方法院刑事判決　　　　　 100年度審易字第2118號
公　訴　人　臺灣桃園地方法院檢察署檢察官
被　　　告　龔聖棠
上列被告因竊盜案件，經檢察官提起公訴（100 年度偵字第1466
9 號），被告於本院準備程序進行中，就被訴事實為有罪之陳述
，經告知簡式審判程序意旨，且聽取當事人之意見後，本院裁定
改依簡式審判程序審理，並判決如下：
    主      文
龔聖棠竊盜，累犯，處有期徒刑陸月，扣案之鑰匙壹把沒收；又
攜帶兇器竊盜，累犯，處有期徒刑柒月。應執行有期徒刑拾壹月
，扣案之鑰匙壹把沒收。
    事實及理由
一、龔聖棠前(一)於民國97年間，因竊盜案件，經臺灣板橋地方法
    院（下簡稱板院）判處有期徒刑6 月確定；(二)於98年間，因
    施用毒品案件，經板院判處有期徒刑1 年確定；(三)於同年間
    ，因竊盜案件，經板院判處有期徒刑3 月確定。嗣上開(二)、
    (三)各罪，再經板院以98年度聲字第1260號裁定定其應執行有
    期徒刑1 年2 月確定後，與上揭(一)之刑期入監接續執行，在
    99年1 月28日假釋出監，併付保護管束，迄99年5 月17日保
    護管束期滿，未經撤銷假釋，其未執行之刑，以已執行論。
    詎其仍基於意圖為自己不法所有之竊盜犯意，而先後：
    (一)於100 年5 月8 日中午12時許，前往桃園縣龜山鄉○○路
      尾，持其所有之鑰匙1 把，竊取潘靜玉所有而停放在該處
      之車牌號碼RL－4041號自用小客車1 部，並於得手供己代
      步使用。
    (二)於同日晚間8 時許，在桃園縣八德市○○○○○路旁，持
      原置於上揭竊得之自用小客車車內，在客觀上足以對人之
      生命、身體、安全構成威脅而具有危險性，可供為兇器使
      用之扳手1 把（未據扣案），竊取潘陣所有而停放在該處
      之車牌號碼LA－8359號自用小客車之車牌2 面，並於得手
      後，將之換掛在上揭竊得之車牌號碼RL－4041號自用小客
      車上。
    嗣於同日晚間9 時許，龔聖棠駕駛上揭竊得之自用小客車，
    前往桃園縣八德市某不詳處所搭載游禮成（涉犯贓物部分，
    由本院另行審理），並再交由游禮成駕駛而搭載其後，於翌
    日凌晨0 時48分許，為警在行經桃園縣龍潭鄉○○路506 號
    前查獲，始悉上情，並扣得鑰匙1 把。
二、證據名稱：
    (一)被告龔聖棠於警詢、檢察官偵訊及本院審理時之自白。
    (二)共同被告即證人游禮成於警詢及檢察官偵訊時之證述；告
      訴人潘靜玉、被害人潘陣於警詢之指訴。
    (三)贓物認領保管單2 紙、桃園縣政府警察局車輛協尋、尋獲
      電腦輸入單各1 紙及採證相片8 幀。
    (四)扣案之鑰匙1 把。
三、核被告龔聖棠所為，就犯罪事實(一)部分，係犯刑法第320 條
    第1 項之竊盜罪；就犯罪事實(二)部分，係犯刑法第321 條第
    1 項第3 款之攜帶兇器竊盜罪。被告有如事實及理由欄一所
    載之犯罪科刑及執行完畢紀錄，有臺灣高等法院被告前案紀
    錄表在卷可按，其於有期徒刑執行完畢後，5 年以內故意再
    犯本案最重本刑為有期徒刑以上之罪，皆為累犯，均應依刑
    法第47條第1 項之規定加重其刑。又被告所犯上開二罪間，
    犯意各別、行為互殊，應予分論併罰。爰審酌被告正值壯年
    ，竟不思努力以正當勞力謀生，恣意竊盜，危害社會治安，
    惟兼衡其於犯後坦承犯行，及本案所竊得之物均已由被害人
    領回，所生危生尚非鉅大等一切情狀，分別量處如主文所示
    之刑，並定其應執行之刑。扣案之鑰匙1 把，為被告所有供
    其犯本案之罪所用之物，業據被告供承在卷，自應依刑法第
    38條第1 項第2 款之規定，宣告沒收之；至被告用以竊取LA
    －8359車號車牌時所使用之扳手，雖亦係供被告犯罪所用之
    物，然並非被告所有，故就此部分爰不併為沒收之諭知，附
    此敘明。
四、依刑事訴訟法第273 條之1 第1 項、第299 條第1 項前段、
    第310 條之2 、第454 條第1 項，刑法第320 條第1 項、第
    321 條第1 項第3 款、第47條第1 項、第38條第1 項第2 款
    、第51條第5 款，刑法施行法第1 條之1 第1 項、第2 項前
    段，判決如主文。
五、如不服本判決，得自收受送達之翌日起10日內向本院提出上
    訴狀（應附繕本），其未敘述上訴理由者，應於上訴期間屆
    滿後20日內補提理由書狀於本院，上訴於臺灣高等法院。
本案經檢察官林郁芬到庭執行職務。
中    華    民    國   100    年    11    月    16    日
                              刑事庭  法  官  蘇昌澤
以上正本證明與原本無異。
如不服本判決應於收受判決後10日內向本院提出上訴書狀，並應
敘述具體理由。其未敘述上訴理由者，應於上訴期間屆滿後20日
內向本院補提理由書( 均須按他造當事人之人數附繕本) 「切勿
逕送上級法院」。
                                      書記官  李佳穎
中    華    民    國   100    年    11    月    16    日
附錄本案論罪科刑依據之法條：
中華民國刑法第320 條
（普通竊盜罪、竊佔罪）
意圖為自己或第三人不法之所有，而竊取他人之動產者，為竊盜
罪，處5 年以下有期徒刑、拘役或5 百元以下罰金。
意圖為自己或第三人不法之利益，而竊佔他人之不動產者，依前
項之規定處斷。
前二項之未遂犯罰之。
中華民國刑法第321 條
（加重竊盜罪）
犯竊盜罪而有下列情形之一者，處6 月以上、5 年以下有期徒刑
，得併科新臺幣10萬元以下罰金：
一、侵入住宅或有人居住之建築物、船艦或隱匿其內而犯之者。
二、毀越門扇、牆垣或其他安全設備而犯之者。
三、攜帶兇器而犯之者。
四、結夥三人以上而犯之者。
五、乘火災、水災或其他災害之際而犯之者。
六、在車站、埠頭、航空站或其他供水、陸、空公眾運輸之舟、
    車、航空機內而犯之者。
前項之未遂犯罰之。